臺灣苗栗地方法院刑事判決　　　　　　 100年度交易字第24號
公　訴　人　臺灣苗栗地方法院檢察署檢察官
被　　　告　劉家豪
上列被告因過失致重傷案件，經檢察官提起公訴（99年度偵字第
5247號），本院依簡式審判程序判決如下：
    主  文
劉家豪因過失傷害人，處有期徒刑肆月，如易科罰金，以新台幣
壹仟元折算壹日。
    犯罪事實及理由
一、犯罪事實：
（一）劉家豪於民國99年6 月15日下午5 時許，從臺中監獄下班
      後，駕駛車牌號碼76 23 ─SA號自用小客車，搭載乘客陳
      俞國（由檢察官另為不起訴處分），從該監獄出發，準備
      返回苗栗縣頭份鎮住處，並沿國道一號高速公路由南往北
      方向行駛，途經134 公里100 公尺北向處之中線車道（屬
      苗栗縣公館鄉轄區）時，原應注意汽車行駛時，駕駛人應
      注意車前狀況，並隨時採取必要之安全措施，以避免肇生
      事故，危及他人之行車安全，而依當時天候雖下雨路面濕
      潤，惟日間自然光線，路面無缺陷，亦無障礙物，並能注
      意，竟疏未注意及此，因操控失當，自行撞擊內側護欄後
      ，打轉彈回中線車道時，適其後方由羅再寶所駕駛，搭載
      其妻古麗君之車牌號碼6330─WJ號自用小貨車，因閃避不
      及，撞及劉家豪所駕駛之自用小客車，劉家豪之車因而往
      右偏撞上外側護欄後，停止在外側路肩；至羅再寶所駕駛
      之自用小貨車則打橫停在外側車道與外側路肩之間，羅再
      寶因此受有左手第3 手指撕裂傷、右胸壁、右下肢挫傷紅
      腫及瘀青等普通傷害；古麗君則受有雙側多數肋骨閉鎖性
      骨折、右側第4 、5 、6 、7 、8 肋骨骨折併右側血胸、
      血塊、左側第6 、7 、8 、9 肋骨骨折等普通傷害。至劉
      家豪在警方尚未得知何人肇事前，託其友人打電話向警方
      報案而自首，並願意接受裁判。
（二）案經羅再寶、古麗君訴請台灣苗栗地方法院檢察署檢察官
      偵查起訴。
二、證據名稱：
（一）被告劉家豪於警詢時及偵、審中之自白（參見他字卷第28
      頁至第30頁、偵查卷第9 頁至第10頁）─可以證明全部之
      犯罪事實。
（二）告訴人羅再寶於警詢時及檢察官偵查中之陳述（參見他字
      卷第31頁至第33頁、偵查卷第9 頁）─可以證明其因閃避
      不及，從後追撞被告之車，因此受傷之事實。
（三）告訴人古麗君於警詢時及檢察官偵查中之陳述（參見他字
      卷第37頁至第39頁）─可以證明告訴人古麗君乘坐羅再寶
      所駕駛之自用小貨車，因閃避不及，從後追撞被告之車，
      因此受傷之事實。
（四）證人陳俞國於警詢時及檢察官偵查中之證述（參見他字卷
      第34頁至第36頁、偵查卷第9 頁）─可以證明車禍發生前
      ，確係由被告劉家豪駕駛肇事車輛之事實。
（五）羅再寶之大千綜合醫院乙種診斷證明書影本1 紙（參見他
      字卷第19頁）─可以證明告訴人羅再寶因此次車禍，受有
      左手第3 手指撕裂傷、右胸壁、右下肢挫傷紅腫及瘀青等
      普通傷害之事實。
（六）古麗君之大千綜合醫院乙種診斷證明書、光田醫療社團法
      人光田綜合醫院診斷證明書等影本各1 紙（參見他字卷第
      20頁至第21頁）─可以證明告訴人古麗君因此次車禍，受
      有雙側多數肋骨閉鎖性骨折、右側第4 、5 、6 、7 、8
      肋骨骨折併右側血胸、血塊、左側第6 、7 、8 、9 肋骨
      骨折等普通傷害之事實。
（七）國道公路警察局第二警察隊造橋分隊製作之道路交通事故
      現場圖影本1 紙、道路交通事故調查報告表（一）（二）
      等影本各1 份（參見他字卷第40頁至第43頁）─可以證明
      車禍發生當時之路況、天氣及肇事車輛之位置。
（八）國道公路警察局道路交通事故肇事人自首情形紀錄表影本
      1 紙（參見他字卷第46頁）─可以證明被告劉家豪有自首
      之事實。
（九）道路交通事故照片31張（參見他字卷第49頁至第64頁）─
      可以證明發生車禍現場之事實。
（十）台灣省竹苗區車輛行車事故鑑定委員會100 年1 月26日竹
      苗鑑0000000 字第1005300338號函附鑑定意見書1 份（參
      見本院審理卷）─可以證明此次車禍，被告劉家豪應負全
      部之肇事責任，告訴人羅再寶措手不及，無肇事因素。
（十一）大千綜合醫院100 年6 月8 日（100 ）千醫字第100060
        8 號函1 紙（參見本院卷）─可以證明告訴人古麗君傷
        勢尚未達重大或難治之殘廢程度之事實。
（十二）光田醫療社團法人光田綜合醫院100 年4 月28日（100
        ）光醫事字第10000294號函附門診病歷1 份（參見本院
        卷）─可以證明告訴人古麗君傷勢尚未達到殘廢程度之
        事實。
（十三）臺灣高等法院被告前案紀錄表、臺灣苗栗地方法院檢察
        署刑案資料查註紀錄表─可以證明被告劉家豪尚無前科
        紀錄，素行良好之事實。
三、論罪科刑：
    核被告劉家豪所為，係犯刑法第284 條第1 項前段普通過失
    傷害罪。查古麗君因車禍所受傷勢雖然甚重，然經治療及復
    健後，並未達重大或難治之殘廢程度，有上開大千綜合醫院
    及光田醫療社團法人光田綜合醫院之函文各1 份在卷足憑，
    起訴書認對告訴人古麗君受傷部分，被告劉家豪係犯刑法第
    284 條第1 項後段過失致重傷害罪，尚有未洽，起訴法條應
    予以變更。被告劉家豪以一過失行為，同時使二位被害人受
    傷，應依刑法第55條前段想像競合犯之規定，從一重之過失
    傷害罪處斷。被告劉家豪於車禍發生後，在警方尚未得知何
    人係肇事者前，託友人以電話向警方報案並願意接受裁判，
    符合自首之要件，依刑法第62條前段之規定，減輕其刑。爰
    審酌被告劉家豪對此次車禍之發生，應負全部之肇事責任，
    自車禍發生後迄今，仍未與被害人成立民事和解，雖其犯後
    能坦白承認，節省有限之司法資源，然以被害人有兩位，其
    中一位所受傷勢甚重，精神及肉體遭受相當之痛苦，及被告
    之生活狀況、品行、智識程度等一切情狀，量處被告劉家豪
    如主文所示之刑，並諭知易科罰金之折算標準。
四、應適用之法條：
（一）刑事訴訟法第273 條之1 第1 項、第299 條第1 項前段、
      第300條、第310 條之2 、第454 條第1 項。
（二）刑法第284 條第1 項前段、第55條前段、第62條前段、第
      41條第1項前段。
（三）刑法施行法第1條之1。
五、本判決係依刑事訴訟法第310 條之2 、第454 條第1 項製作
    ，依法僅記載當事人欄、主文、犯罪事實、證據名稱以及應
    適用之法條，其中犯罪事實部分，依同法第308 條之修正立
    法理由，亦僅記載犯罪構成要件事實，關於刑罰加重事由（
    含累犯在內）免予記載（法院辦理刑事訴訟案件應行注意事
    項第144 點參照），但仍於主文予以表明，並於應適用之法
    條欄予以引用。如不服本判決，應於判決送達之日起10日內
    ，向本院提起上訴。
本案經檢察官林俊杰到庭執行職務。
中    華    民    國  100     年    8     月    16    日
                  刑事第三庭    法  官  柳 章 峰
以上正本證明與原本無異。
如不服本判決應於收受判決後10日內向本院提出上訴書狀，並應
敘述具體理由。其未敘述上訴理由者，應於上訴期間屆滿後20日
內向本院補提理由書( 均須按他造當事人之人數附繕本) 「切勿
逕送上級法院」。告訴人或被害人如對本判決不服者，應具備理
由請求檢察官上訴，其上訴期間之計算係以檢察官收受判決正本
之日期為準。
                                書記官  江 秋 靜
中    華    民    國  100     年    8     月    16    日
附記論罪之法條全文：
刑法第284條
因過失傷害人者，處6 月以下有期徒刑、拘役或5 百元以下罰金
，致重傷者，處1 年以下有期徒刑、拘役或5 百元以下罰金。
從事業務之人，因業務上之過失傷害人者，處1 年以下有期徒刑
、拘役或1 千元以下罰金，致重傷者，處3 年以下有期徒刑、拘
役或2 千元以下罰金。